【裁判字號】    95,簡上,664
【裁判日期】    951213
【裁判案由】    傷害
【裁判全文】
臺灣板橋地方法院刑事判決             95年度簡上字第664號
公  訴  人  臺灣板橋地方法院檢察署檢察官
上  訴  人
即  被  告  甲○○
上列上訴人因傷害案件，不服中華民國95年5 月29日本院95年度
簡字第2546號第一審刑事簡易判決（聲請處刑案號：95年度偵字
第4151號），提起上訴，本院管轄第二審之合議庭判決如下︰
    主  文
上訴駁回。
    事  實
一、甲○○與乙○○同為臺北縣板橋市○○路21號大樓之住戶，
    民國94年3 月間之某日，乙○○於上開大樓頂樓栽植青菜，
    於釘棚架時製造噪音，居住於12樓之甲○○不滿，上樓後與
    乙○○有爭執，因此心生不滿。同年8 月10日8 時40分許，
    甲○○在上開頂樓抽菸時，適乙○○往頂樓栽種蔬菜，其結
    束工作欲下樓時，甲○○竟基於傷害人身體健康之犯意尾隨
    在後，而趁乙○○在樓梯間下樓之際，出手自乙○○背後，
    由後頸部下手猛推，致乙○○失去重心而自頂樓樓梯間滾落
    至12樓之樓梯間，而受有頭部外傷、頸部扭傷及左髖部挫傷
    之傷害。適該大樓12住戶黃季鈁正欲出門，發覺乙○○受傷
    倒地，乃前往探視，並發覺乙○○受傷倒地後，並持續與甲
    ○○口角，甲○○隨即自頂樓循該大樓另側樓梯間離開。黃
    季鈁乃下樓通知乙○○之子蘇榮華到場，員警據報前來處理
    ，並循線通知甲○○到案，始悉上情。
二、案經被害人乙○○訴經臺北縣政府警察局海山分局報請臺灣
    板橋地方法院檢察署檢察官偵查後聲請簡易判決處刑。
    理  由
一、訊據被告甲○○矢口否認犯行，辯稱：我當天只是上樓抽菸
    ，後來下樓梯時，我走在告訴人後面，見告訴人乙○○自己
    摔倒跌下樓，竟出言指我推她，我們固然有在94年3 月有不
    愉快，但事發當天於頂樓二人並沒有口角，我更沒有因此在
    上開時間推她下樓云云。經查：
  (一)本件業據告訴人於警、偵訊及本院審判中指訴不移，且告訴
    人於本院審判中指稱：當天我到頂樓施肥，結束之後要下樓
    ，結果被告從我後頸部推我，我就跌到12樓，鄰居聽到聲音
    出來，說有人從另一邊樓梯下來，我就說被告很夭壽，被告
    就回嘴說不是他推我等語（見本院95年11月29日審判筆錄）
    。衡以常情，被告與告訴人既有宿怨，被告見告訴人下樓，
    為何無端緊跟其後？又被告本緊跟告訴人之後欲下樓，若告
    訴人係自行跌倒，被告縱無意出手相扶，又有何必要趕緊換
    由另一處樓梯下樓？則被告上開行為均與常情有悖，而啟人
    疑竇。
  (二)且證人黃季鈁證稱：當時我正要搭電梯，見到乙○○跌倒，
    我跑去看她，見到樓梯口有一個人站在那裡，可是只有看到
    所穿著的衣服；我呼叫其他住戶來幫忙，但並沒有人出來，
    但我聽到樓梯口有人走動的聲音，我走過去看一下，發現是
    甲○○在等電梯，他的衣服跟我原先看到在頂樓之人一樣；
    乙○○有對著電梯方向說是被告推她，但被告回嘴說不是等
    語（見偵查卷第24-25 頁）。顯見於告訴人摔倒後，被告即
    由另一處樓梯下樓欲搭乘電梯離開，而當時告訴人既已出言
    指摘，旁邊復有鄰人見證，若被告並未出手推告訴人，何不
    當面澄清，反而急忙離去？益徵告訴人指證非虛。
  (三)而告訴人指證被告推伊下樓成傷，除經前開指證明確外，復
    有現場照片9 張、亞東紀念醫院診斷證明書1 紙為證。綜上
    事證，足認被告犯行明確，應依法論處。
二、核被告所為，均係犯刑法第277 條第1 項之傷害罪。原審審
    酌被告之素行、犯罪動機、目的、手段、所生危害等一切情
    狀，量處有期徒刑3 月，並諭知如易科罰金以300 元折算1
    日之標準。而被告行為後，刑法第41條業已修正施行，原刑
    法第41條第1 項前段規定：「犯最重本刑為五年以下有期徒
    刑以下之刑之罪，而受六個月以下有期徒刑或拘役之宣告，
    因身體、教育、職業、家庭之關係或其他正當事由，執行顯
    有困難者，得以一元以上三元以下折算一日，易科罰金。」
    ，另被告行為時之易科罰金折算標準，依修正前之罰金罰鍰
    提高標準條例第2 條前段（現已刪除）之規定，就其原定數
    額提高為100 倍折算1 日，則被告行為時之易科罰金折算標
    準，應以銀元100 元至300 元折算1 日，經折算為新臺幣後
    ，係以新臺幣300 元至900 元折算為1 日。惟95年7 月1 日
    修正公布施行之刑法第41條第1 項前段則規定：「犯最重本
    刑為五年以下有期徒刑以下之刑之罪，而受六個月以下有期
    徒刑或拘役之宣告者，得以新臺幣一千元、二千元或三千元
    折算一日，易科罰金。」比較修正前後之易科罰金折算標準
    ，以95年7 月1 日新修正刑法施行前之規定，較有利於被告
    ，則應依刑法第2 條第1 項前段，適用修正前刑法第41條第
    1 項前段規定，諭知本件如易科罰金之折算標準。原審判決
    時點，尚未生新舊法比較問題，故逕適用修正前刑法規定論
    罪科刑。而被告上訴後，本院裁判時法律固已修正，惟經比
    較修正前後刑法規定之結果，仍應以被告行為時之法律為適
    用準據，是原審依被告行為時法律裁判，其認事用法並無違
    誤，且斟酌上揭情狀量處被告有期徒刑3 月，量刑亦稱妥適
    ，被告提起本件上訴，否認犯行，並無理由，應予駁回。
據上論斷，應依刑事訴訟法第455 條之1 第1 項、第3 項、第
368 條，判決如主文。
本案經檢察官鄧媛到庭執行職務。
中    華    民    國    95    年    12    月    13    日
                  刑事第十二庭  審判長法  官    徐蘭萍
                                      法  官    林淑婷
                                      法  官    林漢強
上正本證明與原本無異。
不得上訴。
                                      書記官    曾千庭
中    華    民    國    95    年    12    月    13    日


司法院資訊處製作；財團法人民間司法改革基金會備份。
